臺灣屏東地方法院刑事裁定　　　　　　　100年度聲判字第1號
聲　請　人　蘇淵輝
告訴代理人　張清雄律師
被　　　告　林金華
上列聲請人因被告所犯業務過失傷害罪案件，不服臺灣高等法院
高雄分院檢察署檢察長駁回再議之處分（99年度上聲議字第2249
號），聲請交付審判，本院裁定如下：
    主  文
聲請駁回。
    理  由
一、聲請交付審判意旨詳如附件聲請交付審判聲請狀暨補充理由
    狀所載。
二、按告訴人不服上級法院檢察署檢察長或檢察總長認再議為無
    理由而駁回之處分者，得於接受處分書後10日內委任律師提
    出理由狀，向該管第一審法院聲請交付審判。法院認為交付
    審判之聲請不合法或無理由者，應駁回之，刑事訴訟法第25
    8 條之1 、第258 條之3 第2 項前段分別定有明文。
三、次按刑事訴訟法第258 條之1 規定聲請人得向法院聲請交付
    審判，核其立法意旨，係法律對於檢察官不起訴或緩起訴裁
    量權制衡之外部監督機制，此時，法院之職責僅在就檢察官
    所為不起訴或緩起訴之處分是否正確加以審查，藉以防止檢
    察機關濫權。依此立法精神，同法第258 條之3 第3 項規定
    ：「法院就交付審判之聲請為裁定前，得為必要之調查。」
    ，其所謂「得為必要之調查」，係指調查證據之範圍應以偵
    查中曾顯現者為限，不可就新提出之證據再為調查，亦不可
    蒐集偵查卷宗以外之證據，否則將與刑事訴訟法第260 條之
    再行起訴規定混淆不清。又法院於審查交付審判之聲請有無
    理由時，除認為聲請人所指摘不利被告之事證未經檢察機關
    詳為調查或斟酌，或不起訴處分書所載理由違背經驗法則、
    論理法則或其他證據法則者外，不宜率予交付審判（法院辦
    理刑事訴訟案件應行注意事項第134 項參照）。至上開所謂
    聲請人所指摘不利被告之事證未經檢察機關詳為調查，係指
    聲請人所提出請求調查之證據，檢察官未予調查，且若經調
    查，即足以動搖原偵查檢察官事實之認定及處分之決定，倘
    調查結果，尚不足以動搖原事實之認定及處分之決定者，仍
    不能率予交付審判。
四、本件聲請人即告訴人蘇淵輝以被告林金華涉犯刑法第284 條
    第2 項業務過失傷害罪嫌，向臺灣屏東地方法院檢察署檢察
    官提出告訴，經該署檢察官以99年度調偵字第193 號為不起
    訴處分後，聲請人不服，聲請再議，經臺灣高等法院高雄分
    院檢察署檢察長認再議為無理由，並以99年度上聲議字第22
    49號駁回其再議之聲請等情，業經本院依職權調取前揭偵查
    卷證核閱無訛。
五、本件被告固對於其接獲屏東縣屏東市○○路○段97巷6 號前
    之路面有缺陷之消息後，旋即於民國98年9 月7 日通知廠商
    進行維修，然於98年9 月11日凌晨0 時50分許，適有蘇桐葳
    （即聲請人之子）騎乘車牌號碼550-DZB 號重型機車因疏未
    注意車前狀況，致途經上開施工路段時失控人車倒地，因而
    受有左側外傷性硬膜下出血之傷害等情，均為被告所不爭執
    ，惟被告堅詞否認有何前揭告訴人所指業務過失傷害之犯行
    。而本件被告有無前開聲請人所指之犯行，認定關鍵毋寧在
    於被告於辦理上開路段緊急搶修工程時，被告有無盡其監督
    承攬該工程廠商之責？經查：
（一）證人吳鴻民於偵查時到庭具結證稱：包商道路交通安全措
      施之設置，一般伊都會叮嚀廠商等語（見調偵字第193 號
      卷第15頁）；復考以本件施工地點，於進行緊急搶修工程
      時，施工現場亦設置有多支交通警示錐（見調偵字第193
      號卷第7 頁），足見本件被告於工程施作，應已確實告知
      施作包商應進行相關交通安全措施，以避免行經該地之用
      路人不甚誤入施作工地之情。
（二）復參以前揭證人吳鴻民亦具結證稱：伊還有其他業務，不
      可能整天去看，被告當天或許那時還有其他案件等語（見
      調偵字第193 號卷第16頁）；另佐以被告尚須辦理大連、
      豐田、豐源、豐榮、長春、金泉、慶春、平和、楠樹、安
      樂、扶風等屏東市共11里之申請案、工程設計、發包、監
      工、驗收、結算等業務，及里內各項工程會勘查估及建築
      廢棄物證明核發及轄區市場整修工程第一、二、三、四商
      場業務、上級臨時交辦事項，有屏東縣屏東市公所99年度
      10月1 日屏市人字第0990034611號函在卷可稽（見調偵字
      第193 號卷第24頁），顯見被告所執掌業務範圍甚為龐雜
      、繁重，實難以課予被告對其所執掌之業務均需面面俱到
      ；再被告對其所監督尚在進行中之工程，被告有無必須亦
      步亦趨、時時刻刻監督各該工程進行之進度、包商有無進
      其施作現場安全設施維護，甚且監督義務時間需延續至本
      件案發時間之凌晨時分，均容有疑義。
（三）職是之故，基於法律不強人所難之法理精神及不純正不作
      為之作為可能性理論，被告實屬欠缺作為可能性，自難遽
      令被告就本件負起業務過失傷害之責。至擔負與被告相同
      業務範圍之人員配置數額、其等人員工作量是否過量？執
      掌該等業務人員，於監督工程進行時所應盡之監督義務內
      容及標準作業程序之建置？實為另一問題。
六、綜上所述，本院認原不起訴處分書及聲請再議處分書均已詳
    予調查偵查卷內所存證據，並敘明所憑證據及判斷理由，認
    既無積極證據證明被告涉有聲請人所指訴之業務過失傷害罪
    嫌；且原處分所載證據取捨及事實認定之理由，亦無違背經
    驗法則或論理法則之情事。是原檢察官及臺灣高等法院高雄
    分院檢察署檢察長以被告犯罪嫌疑不足，分別予以不起訴處
    分及駁回再議之聲請，於法並無不合。是本件告訴人向本院
    聲請交付審判為無理由，應予駁回。
七、據上論斷，應依刑事訴訟法第258 條之3 第2 項前段，裁定
    如主文。
中    華    民    國  100     年    4     月    22    日
                  刑事第二庭    審判長法  官  潘正屏
                                      法  官  翁世容
                                      法  官  羅森德
以上正本證明與原本無異。
不得抗告。
中    華    民    國  100     年    4     月    22    日
                                書記官  盧姝伶